【裁判字號】    95,簡上,445
【裁判日期】    951206
【裁判案由】    妨害名譽
【裁判全文】
臺灣臺南地方法院刑事判決             95年度簡上字第445號
上  訴  人  甲○○
即  被  告
上列被告因妨害名譽案件，不服本院九十五年度簡字第一五一０
號中華民國九十五年九月二十五日第一審判決（聲請案號：九十
五年度偵字第6350號），提起上訴，本院管轄之第二審合議庭判
決如下：
    主    文
上訴駁回。
    事實及理由
一、本院審理結果，認第一審簡易判決認事、用法及量刑均無不
    當，應予維持，並引用第一審簡易判決書記載之事實、證據
    及理由（如附件）。
二、原審以被告罪證明確，依刑事訴訟法第四百四十九條第一項
    前段、第四百五十四條第一項，刑法第二條第一項、第三百
    零九條第一項、修正前刑法第四十一條第一項前段，刑法施
    行法第一之一條，修正前罰金罰鍰提高標準條例第二條之規
    定，量處如原判決主文所示之刑，並諭知拘役如易科罰金之
    折算標準，本院經核原判決認事用法，並無不合，量刑亦稱
    妥適。上訴人即被告甲○○以其當場僅講：「有人喜歡大放
    厥詞，就由他去吧」、「有些家長道貌岸然的行徑他讓人覺
    得虛偽」、「你是什麼東西」等語；惟並無講：「我認為這
    是無恥」、「我也不恥他的行為」云云，主觀上亦無貶抑告
    訴人丙○○人格之意思為由而提起上訴。然查，被告確有當
    場對告訴人丙○○口出「無恥」、「我也不恥他的行為」等
    語等情節，業據證人李惠雅、鄧純琴於原審結證屬實（見原
    審卷頁32至46），此部分事實應可認定。再者，所謂「有人
    喜歡大放厥詞，就由他去吧」、「有些家長道貌岸然的行徑
    他讓人覺得虛偽」、「你是什麼東西」、「我認為這是無恥
    」、「我也不恥他的行為」等言詞，客觀上均足以損及個人
    在社會上之人格及地位，且被告係因告訴人於會場陳述家長
    代表費繳費方案後與之發生爭執，更足可堪認上開言語均係
    被告針對告訴人而出，從而，被告主觀上確有貶損告訴人之
    人格之故意，被告之犯行應可認定。被告所辯，自不足採信
    ，其仍執前詞上訴，顯無理由，應予駁回。又被告聲請傳喚
    告訴人丙○○、證人李惠雅、許春微及鄧純琴，以證明其有
    無口出「我認為這是無恥」、「我也不恥他的行為」等語，
    惟證人均業經原審傳喚詰問，並已由被告當場詰問、對質在
    案（見原審卷頁32至46），且該待證事實業臻明確，核無再
    調查之必要，併此敘明。
據上論斷，應依刑事訴訟法第四百五十五條之一第一項、第三項
、第三百七十三條、第三百六十八條，判決如主文。
本案經檢察官熊家興偵查後聲請簡易判決處刑；檢察官乙○○到
庭執行職務。
中    華    民    國    95    年    12    月    6     日
                  刑事第二庭    審判長法  官  蘇義洲
                                      法  官  徐文瑞
                                      法  官  洪士傑
以上正本證明與原本無異。
不得上訴。
                                書記官  王政煌
中    華    民    國    95    年    12    月    7     日


司法院資訊處製作；財團法人民間司法改革基金會備份。
